Fonds Napoléon (XVe-XXe siècles).
Archives nationales
- ARCHIVES DE LOUIS, ROI DE HOLLANDE (1778-1846), D’HORTENSE (1783-1837), ET DE LEURS DESCENDANTS., XVIIIe-XXe siècles; 400AP/25-400AP/79; Hortense (reine de Hollande; 1783-1837); Louis (roi de Hollande; 1778-1846)
  - Louis, roi de Hollande, la reine Hortense, le prince Napoléon-Louis., 1793-1847; 400AP/25-400AP/38
    - Lettres de souverains, de princes et de personnages célèbres., 1806-1837; 400AP/32
      Abrantes (duchesse d’); Anhalt, princesse régente de la Lippe; Bade (grand-duchesse de), née princesse de Nassau; Bade (Charles, grand-duc de); Bartolini, sculpteur; Bassano (Hugues Bernard Maret, duc de); Berthier (Alexandre Louis), prince de Wagram et de Neuchâtel, maréchal; Bertrand (Henri), général; Bouella (marquis de); Bruce; Brunswick lunebourg vels (duc de); Cambaceres (Jean-Jacques de); Capo d’istria (comte); Caroline, reine de Bavière; Caulaincourt (Armand), duc de Vicence; Champagny (Jean-Baptiste Nompère de), duc de Cadore; Charles, prince primat; Chastellux (Mme de), née Plunkett; Chateaubriand (François René, vicomte de); Colbert, général; Courlande saxe (M. de); Dambray (Charles Henri, vicomte); David (E.); Davout (Louis Nicolas), maréchal de France; Delavigne (Casimir); Delessert (Gabriel); Desirée clary, Reine de suède; Deux-ponts (Amélie, duchesse des); Dino (duchesse de); Drouot (Antoine), général; Ducayla (T.); Duroc (Michel), duc de Frioul, maréchal; Erlon (comte d’); Fain (baron); Fouche (Joseph), duc d’Otrante; Fox (Henry Édouard); Frioul (duchesse de); Genlis (Félicité, comtesse de), née Ducrest; Gourgaud (Gaspard), général; Hamilton; Hesse (Louise, landgrave régnante de); Hohenlohe (Clotilde de); Hohenzollern (Amélie de), princesse Murat; Hohenzollern (prince Charles de); Humbold (Alexandre); Isabey; Isenbourg (princesse d’); Istrie (duchesse d’), maréchale d’; Junot (Jean-Andoche), duc d’Abrantès, général; Krudener (baron de); Laborde (comte de); La fayette (Gilbert Motier, marquis de); Lepeletier (Félix); Louise, reine d’Etrurie; Mahon; Maximilien 1er joseph, roi de Bavière; Mecklembourg-strelitz (George, prince héréditaire de); Mecklembourg-strelitz (princesse Thérèse de la tour Taxis, duchesse de); Montebello (duchesse de), maréchale; Nassau (Frédéric, grand-duc de); Nassau (Isabelle, princesse de); Norvins (Jacques de); O’meara (Barry Édouard), médecin; Orléans (Louise Marie Adélaïde de Bourbon Penthièvre, duchesse d’); Oscar 1er, roi de Suède; Otrante (duc d’); Pasteret (comte de); Pierre, empereur du Brésil; Prusse (Elisa, princesse de); Recamier (Jeanne); Rovigo (duchesse de); Saint-aulaire (comte de); Saxe-cobourg (Léopold, prince de); Saxe-gotha (Frédéric, prince de); Saxe-weimar (Frédéric Louis, duc de); Sicard, abbé; Sismondi (Jean Charles Léonard de); Sor (Charlotte de); Stael (Anne Louise, Mme de), née Necker; Talleyrand (Charles Maurice, duc de), prince de Bénévent; Thibaudeau (Antoine, comte); Vanssay (baron de); Vaudoncourt (Frédéric François Guillaume, baron de); Wessenberg (baron de); Wurtzbourg (Ferdinand, grand-duc de); Zschokke (Henri)
      - « Lettres de souverains et de princes à la reine Hortense. 1806-1830 »., 400AP/32; Dossier 1; Un volume plein maroquin violet.
        Lettres envoyées notamment par: Ferdinand, archiduc d’Autriche; le grand-duc héréditaire de Bade; le roi et la reine de Bavière; Charles de Hohenzollern; le duc de Nassau; Pie VII; Désirée, reine de Suède. 81 pièces.
        Sur ces 81 lettres, cinq lettres autographes signées sont adressées à l’impératrice Joséphine.
      - « Lettres de personnages célèbres à la reine Hortense. 1806-1837 »., 400AP/32; Dossier 2; Un volume plein maroquin violet.
        105 lettres adressées notamment par: Bartolini, sculpteur; Cambacérès; Chateaubriand (trois lettres autographes signées et une lettre autographe non signée, 1831, 1832 et 1834); Dambray; David (une lettre, 1827); Davout; Gabriel Delessert; Gourgaud; Hamilton; Isabey (une lettre, s. d.); Lafayette (une lettre autographe signée, 26 mars 1834, et une lettre signée, sans date [mai 1834]); Las Cases; Metternich; Norvins; O’Meara; Mme Récamier (deux lettres, s. d.); Rovigo; Mme de Staël (deux lettres, 1810 et s. d.); Talleyrand (trois lettres, 1815 et s. d.).
    - Lettres et pièces diverses., 1798-1846; 400AP/33
      Italie; Beauharnais (Hortense de), reine de Hollande puis comtesse de Saint-Leu; Beaumont (de); Bernstorff (comte de); Berthier (Alexandre Louis), prince de Wagram et de Neuchâtel, maréchal; Bonaparte (Caroline), princesse Murat, reine de Naples, comtesse de Lipona; Bonaparte (Charlotte), princesse Gabrielli; Bonaparte (Christine Égypta); Bonaparte (Jérôme), roi de Westphalie, prince de Montfort; Bonaparte (Joseph), roi de Naples, roi d’Espagne, comte de Survilliers; Bonaparte (Julie), née Clay, reine d’Espagne, comtesse de Survilliers; Bonaparte (Lucien), prince de Canino; Bonaparte (Napoléon-Louis); Boucheporn (de); Bourbon (prince Charles de); Caulaincourt (de); Clermont-tonnerre, cardinal de; Conrad, abbé; Consalvi (Hercule), cardinal; Corsini (prince C.); Courtin (E. de); Cuvillier-fleury; Delavigne (Élisa); Deschamps (J. M.); Duguesclin de gesvres (Mme); Dupin, secrétaire des commandants du roi Louis; Flahaut (Charles); Gagarin; Gardiner (Robert); Janvry (Justine de); Khevenhuller; Landry, lieutenant de vaisseau; Larabit (D.); La rochefoucauld (comte de); La valette (comte de); Lubinska (Mme); Lucay (Félicité de); Mocquard; Napoléon iii, (Louis-Napoléon Bonaparte); Niebuhe; Orange (prince d’); Orloff (comte); Osmond (Antoine Eustache, baron), évêque; Otto, ambassade de France près la cour de Vienne; Possi (comte); Remusat (Mme de); Saint-aulaire (comtesse de); Stael (Aug.); Stoetting (baron de); Thibaudeau (Mathilde); Valentini (Marie Bonaparte, comtesse); Vieillard (Narcisse); Vitrolles (Mme de)
      - Lettres adressées au roi Louis, à son épouse et à son fils Louis-Napoléon., 1798-1846; 400AP/33; Dossier 1; Un portefeuille.
        Par: le roi Joseph, la reine Julie, la princesse Charlotte; le prince Lucien, la princesse Christine [la princesse Christine-Egypta (1798-1847) était la seconde fille du prince Lucien]; la reine Caroline; le roi Jérôme; la comtesse Valentini; divers, entre autres le comte de Bernstorff, le cardinal Consalvi, Deschamps (sur le voyage de Louis et d’Hortense en Italie en 1805), Dupin, secrétaire des commandements du roi Louis (sur le voyage de Louis en Hollande en 1805), le duc de Feltre, Metternich, comte et comtesse de La Valette, Savary, Vieillard.
      - Louis, Hortense et Louis-Napoléon., 1807-1845; 400AP/33; Dossier 2; Un portefeuille.
        Réflexions de la reine Hortense sur des sujets politiques, tels que l’Italie (1831), ou l’état de la France (1832, 1807-1836) (quelques pages sont intitulées: « Paroles de l’Empereur à Mme Walewska, dans l’intimité, à Varsovie en 1807 »).
        Copies manuscrites et dactylographiées de lettres d’Hortense à: la reine Julie; la princesse Charlotte; prince Napoléon-Louis; à Las Cases. 1818-1836.
        77 lettres du roi Louis à la reine Hortense. 1799-1831.
        Lettre de Louis à Joséphine, après la mort de son fils aîné, 29 mai 1807.
        30 lettres du roi Louis au prince Louis-Napoléon, 1816-1845 et s. d.
    - Louis, Hortense, Napoléon-Louis., 1802-1847; 400AP/34; Un portefeuille.
      Pièces d’état civil relatives au mariage de la reine Hortense, minute et copie de son testament, pièces concernant son décès (survenu le 5 octobre 1837).
      Lettre d’Élisa à Hortense. [Vers 1802].
      Huit lettres de Louis à Oudinot, duc de Reggio (15 avril-30 juin 1810); copie de la lettre par laquelle Louis annonçait au Corps législatif sa décision de renoncer à la couronne (1er juillet 1810); lettre de Van Hugenpoth, ministre de la Justice de Hollande, à Oudinot sur l’occupation de la Hollande et l’abdication du roi (10 juillet 1810).
      Mémoire présenté au nom du comte de Saint-Leu, par Meyer, à l’empereur de Russie et au roi de Prusse, à propos des intérêts du comte en Hollande, Amsterdam.
      Copie de l’inventaire après décès du roi Louis (survenu le 25 juillet 1846) et pièces diverses.
      Documents concernant le décès (survenu le 17 mars 1831, à Forli) et l’enterrement du prince Napoléon-Louis.
      Pièces ayant trait à la succession de l’impératrice Joséphine.
      Inventaire de ses biens à la Martinique (11, 12 et 13 avril 1815) par Durieu, notaire, notes et observations.
      Copies de lettres.
      Conventions additionnelles au partage (20 décembre 1816).
      Lettre sur le troupeau de moutons de Malmaison donné au baron de Vitrolles (10 avril 1823).
    - La reine Hortense., 1806-1837; 400AP/35; Un carton.
      Abrantes (duchesse d’); Alexandre1er, empereur de Russie; Amelie, impératrice du Brésil; Auguie (Adèle), épouse du général de Broc; Auguier; Avenenberg (comte d’); Bavière (Auguste Amélie de), princesse de Beauharnais; Beauharnais (prince Eugène de), vice-roi d’Italie, duc de Leuchtenberg; Beauharnais (Hortense de), reine de Hollande puis comtesse de Saint-Leu; Bertrand (Fanny); Blondel; Bonaparte (Jérôme), roi de Westphalie, prince de Montfort; Bonaparte (Joseph), roi de Naples, roi d’Espagne, comte de Survilliers; Bonaparte (Lucien), prince de Canino; Bonaparte (Napoléon-Louis); Chateaubriant; Comynes buchon; Decres (duchesse); Drouot (Antoine), général; Duchatel (comtesse); Dufour, colonel; Gay (Mme); Gérard (Étienne), maréchal de France; Girardin (Delphine de); Humbold (d’); Hyeuville d’heuve (Caroline d’); La fayette (Gilbert Motier, marquis de); Lambert (baronne; Leuchtenberg (Auguste, duc de); Liechtenberg; Linsay (Mme de); Louis-philippe, roi des Français; Martinet, directeur de l’hôpital d’Aix en Savoie; Mole (comte); Morage (de); Napoléon iii, (Louis-Napoléon Bonaparte); Ney (Aglaé-Louise, maréchale), née Auguié; Parquin, avocat; Pastoret; Pasteret (comte de); Recalier (Kéonie); Recamier (Mme); Saladin (Hubert); Salvage de faverolles (Mme); Schoke; Segur (Philippe de); Tateaux, catalogue; Vieillard; Vieillard (Mme)
      - Minutes de lettres ou lettres., 1806-1837; 400AP/35; Dossier 1
        Lettres à:
        prince Napoléon-Louis (1828-1831).
        prince Louis-Napoléon (1819-1833).
        Mme de Broc (1806-1812).
        Mme Salvage de Faverolles (1820-1835).
        M. et Mme Vieillard (1821-1837).
        divers (1807-1837 et s. d.).
      - Projet de lettre d’Hortense à Jérôme à propos des fiançailles du prince Louis-Napoléon avec la princesse Mathilde (juillet 1836); projet de contrat de mariage., 400AP/35; Dossier 2
      - Notes d’Hortense, entre autres sur le divorce de Napoléon Ier., 400AP/35; Dossier 3
      - Récit par Mme Salvage du voyage en France de la reine Hortense après l’affaire de Strasbourg., Octobre-novembre 1836; 400AP/35; Dossier 4
      - Inventaire des bijoux, tableaux, meubles, services d’argenterie et de vermeil de la reine Hortense (1817 et s. d.); pièces ayant trait à ses biens en Italie (1823)., 1817-1823; 400AP/35; Dossier 5
    - Notes, poème et mémoire., 400AP/36
      - « Notes et réflexions par le roi Louis-Napoléon »., 400AP/36; Dossier 1; Un volume, demi-reliure, basane verte, grain long.
        Notes historiques sur les premières années, les campagnes d’Italie et d’Égypte, le 18 brumaire, l’Empire, la Hollande.
        Réflexions historiques sur des sujets divers: religion, gouvernement, mariage, guerre, peine de mort, moeurs.
      - « Le retour. Poème en dix chants par le comte de Saint-Leu, Louis-Napoléon Bonaparte, ancien roi de Hollande ». Florence, 19 mai 1843., 400AP/36; Dossier 2; Un volume, demi-reliure à coins, parchemin naturel.
        Manuscrit d’un poème sur le retour de l’Empereur de l’île d’Elbe, signé par le comte de Saint-Leu.
      - Mémoires de la reine Hortense. Augsbourg, 1820., 400AP/36; Dossier 3; Un volume plein chagrin rouge, grain long, sans titre au dos.
        Manuscrit de 550 pages.
    - Mémoires de la reine Hortense., 400AP/37
      - Fragment des « Mémoires » de la reine Hortense., 400AP/37; Dossier 1
        « Tome I ». Les 209 pages écrites correspondent aux 177 premières pages du volume de Mémoires analysé en 400AP/36. Un volume plein chagrin rouge, grain long.
        « Tome II ». Volume relié plein chagrin rouge, grain long, sans aucun texte.
      - Copie des « Mémoires », sans doute de la main de Mme Salvage., 400AP/37; Dossier 3; Boîte-livre, demi-chagrin vert.
    - Comptes, romances et partitions., 1806-1837; 400AP/38
      Bonaparte (Louis), roi de Hollande, comte de Saint-Leu; Bonaparte (Napoléon-Louis); Joséphine, impératrice; Vieillard (Narcisse)
      - Comptes et, en particulier, état du produit de la succession de l’impératrice Joséphine., 1817-1837; 400AP/38; Dossier 1; Un volume plein chagrin rouge, grain long, sans titre au dos.
      - Textes manuscrits de romances et partitions composées par la reine Hortense à Augsbourg, Arenenberg et Rome., 1806-1832; 400AP/38; Dossier 2; Un volume plein chagrin rouge, grain long.
    - Prince Napoléon-Louis (1804-1831)., [vers 1815]-1827; 400AP/38; Dossier 3; Un carton.
      Cahiers d’études du prince (français, allemand, latin).
      Plan de ses études, 1827.
      Échange de réflexions entre le roi Louis et M. Vieillard sur l’éducation du prince.
      Notes prises par lui au cours d’un voyage à Volterra, 1827.
      Biographie imprimée du prince extraite de la Biographie des hommes du jour, rédigée par Belmontel. (Une note manuscrite sur la couverture indique que cette feuille avait été distribuée à toute la garnison de Strasbourg).
  - Napoléon III (1808-1873), l’impératrice Eugénie (1826-1920), et le prince impérial (1856-1879)., XIXe-XXe siècles; 400AP/39-400AP/79; Bonaparte, Louis (1856-1879); Napoléon III (empereur des Français; 1808-1873); Eugénie (impératrice des Français; 1826-1920)
    - Actes d'état civil., 1808-1856; 400AP/39; Dossier 1; Un volume plein maroquin vert.
      Extrait baptistaire de Napoléon III, né le 20 avril 1808, ondoyé, puis baptisé le 4 novembre 1810, 8 mai 1827, non signé, pièce non reliée.
      Acte de mariage de l’Empereur et de l’impératrice Eugénie, 30 janvier 1853, signé par les époux, le roi Jérôme, l’archevêque de Paris, etc.
      Acte d’ondoiement du prince impérial, 16 mars 1856, signé par l’Empereur, le comte de Morny, Mgr Menjaud, évêque de Nancy, etc.
      Acte de baptême du même, 14 juin 1856, signé par ses parents, le cardinal Patrizi, etc.
      Beauharnais (Hortense de), reine de Hollande puis comtesse de Saint-Leu
    - Lettres du prince Louis-Napoléon., 1813-1909; 400AP/39-400AP/41
      - « Lettres du prince Louis-Napoléon à la reine Hortense. », 1813-1837; 400AP/39
        - « I. 1813-1831 »., 400AP/39; Dossier 2; Un volume plein maroquin rouge.
          79 lettres autographes signées.
        - « II. 1831-1837 », 400AP/39; Dossier 3; Un volume plein maroquin rouge.
          71 lettres: 70 autographes signées et une autographe non signée.
      - Lettres au roi Louis, au prince Napoléon-Louis et divers., 1825-1846; 400AP/40; 2 registres.
        « Lettres du prince Louis-Napoléon au roi Louis. I. 1825-1835 ». 55 lettres autographes signées, une copie, une lettre autographe non signée.
        « Lettres du prince Louis-Napoléon au roi Louis, au prince Napoléon-Louis et divers. II. 1835-1846 ». 56 pièces, dont 30 lettres autographes signées au roi Louis, dix lettres autographes signées à Napoléon-Louis, et d’autres à divers.
        A noter: une protestation du prince Louis-Napoléon réclamant l’épée de Napoléon 1er et des notes intitulées: « Souvenirs de ma vie »; « Rôle que doit jouer la France en Europe »; « La captivité »; « Impressions d’un prisonnier »; « Le Credo »; « Paraphrases sur la Cloche de Schiller »; « Notes sur l’histoire d’Angleterre ».
        Bonaparte (Louis), roi de Hollande, comte de Saint-Leu
      - Lettres du prince Louis-Napoléon puis de l'empereur Napoléon III., 1830-1909; 400AP/41
        Thurgovie (Suisse); Bade (Stéphanie, grande-duchesse de); Bonaparte (Joseph), roi de Naples, roi d’Espagne, comte de Survilliers; Bulow (baron de); Cassagnac (Paule de); Cornu (Hortense); Desportes; Dudley-stuart (Christine); Liegarol; Lombart, des Etats-Unis; Metternich (Clément, prince de); Odilon-barrot; Ollivier; Saint-aulaire (comte de); Salvage de faverolles (Mme); Vaudrey, colonel; Vieillard (Narcisse)
        - « Lettres du prince Louis-Napoléon à M. Vieillard, à M. Salvage et à M. Desportes »., 1830-1849; 400AP/41; Dossier 1; Un volume plein maroquin rouge.
          74 pièces dont 50 lettres à M. Vieillard, 12 lettres à Mme Salvage de Faverolles, 6 lettres à M. Desportes.
        - Copies de lettres du prince, puis de l’Empereur, à Hortense Cornu [fille de Mme Lacroix, femme de chambre de la reine Hortense]., 1823-1872; 400AP/41; Dossiers 2; Un carton.
        - Minutes ou copies de lettres adressées par le prince à divers., 1833-1847, 1851; 400AP/41; Dossier 3
          Lettres envoyées notamment à: colonel Vaudrey; Odilon Barrot; le président des États-Unis; le président du petit conseil du canton de Thurgovie, 1833-1847.
          Lettre du prince-président à un général, 10 mars 1851.
          Pièces contenues dans le portefeuille de Louis-Napoléon saisi à Boulogne et estampillées: « Empire français. Direction générale des Archives » (1840), et copies de documents ayant trait à cette affaire (1840-1842).
        - Minutes de lettres de l’Impératrice à divers., 1873-1909; 400AP/41; Dossier 4
          Minutes de lettres de l’Impératrice à divers, entre autres Paul de Cassagnac, Olivier, le prince Napoléon, prisonnier à la Conciergerie, 1873-1909 et s. d.
          Notes de l’Impératrice sur ses prétendus Mémoires, [1909].
    - Correspondance active et passive de Napoléon III., 1853-1870; 400AP/42; Un carton.
      Allemagne; Chine; Mexique; Castelnau, général; Drouyn de lhuys (Édmond), ministre; Ducos (Théodore); Girardin (Émile de); Hamelin (Jacques Félix Émmanuel), amiral; La valette (Charles Jean Martin Félix, marquis de); Mac-mahon (Patrice de), duc de Magenta, maréchal de France; Morny (Charles, duc de); Moustier (Léonel, marquis de), ministres; Napoléon iii, (Louis-Napoléon Bonaparte); Napoléon (Eugène, Louis), prince impérial; Niel (Adolphe), maréchal; Randon (Jacques César), maréchal de France; Regnault de saint-jean d’angely (Auguste), maréchal de France; Saqui-sannes (marquis de); Sardaigne, roi de; Vaillant (Jean-Baptiste Philibert), maréchal de France; Victor-emmanuel ii, roi d’Italie
      - Minutes de lettres et lettres de Napoléon III aux ministres, au duc de Morny, à l’Impératrice, à des officiers, classées par ordre chronologique., 1853-1870; 400AP/42; Dossier 1
      - Lettres et rapports adressés à Napoléon III par les maréchaux Niel, Randon, Regnault de Saint-Jean d’Angély, et Vaillant., 1857-1870; 400AP/42; Dossier 2
      - Note sur le traité de 1860 avec la Chine annotée par l’Empereur., 400AP/42; Dossier 3
      - Lettre de l’ambassadeur de France à Berlin envoyant au ministre des Affaires étrangères une traduction de la Constitution fédérale de l’Allemagne du Nord (1867); articles de journaux sur la question romaine (1867); note sur un dîner du prince Napoléon chez Émile de Girardin (s. d.)., 400AP/42; Dossier 4
      - Notes sur l’armée adressées à Napoléon III., 1865; 400AP/42; Dossier 5
    - « Lettres de l’empereur Napoléon III à l’impératrice Eugénie »., 1854-1872; 400AP/43; Boîte-livre.
    - Correspondance échangée entre Napoléon III et divers membres de sa famille, d’une part, et Rouher, d’autre part., 1860-1879; 400AP/44; Un carton.
      38 lettres de Napoléon III à Rouher, 1864-1871.
      28 lettres de Rouher à Napoléon III, 1860-1870.
      Lettres du prince impérial à Rouher, 1873-1879.
      Lettres du prince Napoléon (Jérôme) au même, 1861-1873. Une lettre du prince concerne le conseil général de la Corse. Quelques lettres du prince Napoléon à l’Impératrice, sous forme de copie, ont été classées ici.
      Bonaparte (prince Napoléon); Napoléon (Eugène, Louis), prince impérial; Rouher (Eugène)
    - « Lettres du docteur A. Mels à M. Piétri »., 1870-1879; 400AP/45; Dossier 1; Un volume relié.
      Dix-neuf lettres adressées par Mels, écrivain allemand, secrétaire de Napoléon III à Wilhelmshöhe, à François Piétri, secrétaire de l’Impératrice.
    - « Lettres de souverains et princes adressées à Napoléon III »., 400AP/45-400AP/47; 3 cartons.
      Classement alphabétique par pays.
      Autriche; Belgique; Espagne; Bade (Frédéric, grand-duc de); Bade (Guillaume, prince de); Bade (Stéphanie, grande-duchesse de); Bavière (Adalbert, prince de); Brunswick ( duc de); Christian, roi du Danemark; Flandre (Philippe, comte de); François- joseph, empereur d’Autriche; Frédéric vii, roi du Danemark; Frédéric [VIII], alors prince royal du Danemark; Georges, roi de Grèce; Isabelle II, reine d’Espagne; Léopold Ier, roi des belges; Léopold II, roi des belges; Louis, roi de Bavière; Marie-christine, reine d’Espagne; Maximilien II joseph, roi de Bavière; Mels (A.), écrivain allemand; Pietri (Franceschini); Victoria, reine de Grande-Bretagne
      - Autriche; Bade; Bavière., 400AP/45; Dossier 2
      - Belgique; Brunswick., 400AP/45; Dossier 3
      - Danemark; Égypte; Espagne., 400AP/45; Dossier 3
      - Grande-Bretagne; Grèce., 400AP/45; Dossier 5
      - Hanovre; Hesse-Darmstadt; hohenzollern., 400AP/46; Dossier 1
        Mexique; Ferdinand, roi du Portugal; François ii, roi de Naples; Frédéric-guillaume iv, roi de Prusse; George, roi du Hanovre; Guillaume 1er, roi de Prusse; Hesse (Alexandre, prince de); Hesse (Augusta, princesse de); Hesse-darmstadt (Louis, grand-duc de); Hohenzollern (Amélie de), princesse Murat; Hohenzollern (Eugénie de); Hohenzollern (Léopold de); Hohenzollern (Marie de); Hohenzollern-siegmaringen (Charles de); Hohenzollern-siegmaringen (Joséphine de); Louis, roi du Portugal; Monaco (Albert, prince héréditaire de); Monaco (Charles, prince de); Parme (duché de); Pierre, roi du Portugal; Sophie, reine des Pays-Bas; Stephanie, reine du Portugal; Victor-emmanuel ii, roi d’Italie
      - Italie; Japon; Mexique., 400AP/46; Dossier 2
      - Moldo-Valachie; Monaco; Naples; Parme; Pays-Bas; Portugal; Prusse., 400AP/46; Dossier 3
      - Roumanie; Russie., 400AP/47; Dossier 1
        Toscane (Italie); Turquie; Alexandreiii, empereur de Russie; Charlesxv, roi de Suède; Ferdinand, grand- duc de Toscane; Léopold, grand-duc de Toscane; Oscar 1er, roi de Suède; Oscar ii, roi de Suède; Saint-siège; Saxe (Jean, roi de); Saxe-cobourg (Ernest, duc de); Wurtemberg (Charles de); Wurtemberg (Ferdinand de)
      - Saint-Siège; Saxe., 400AP/47; Dossier 2
      - Suède (et Norvège)., 400AP/47; Dossier 3
      - Toscane; Turquie; Wurtemberg., 400AP/47; Dossier 4
    - Copies de lettres de souverains à Napoléon III, avec quelques réponses., 1852-1859; 400AP/48; 3 volumes plein chagrin vert.